【裁判字號】    95,訴,1675
【裁判日期】    950321
【裁判案由】    清償借款
【裁判全文】
臺灣臺北地方法院民事判決              95年度訴字第1675號
原      告  萬泰商業銀行股份有限公司
法定代理人  甲○○
訴訟代理人  乙○○
被      告  丙○○
上列當事人間請求清償借款事件，本院於民國95年3月14日言詞
辯論終結，判決如下：
    主  文
被告應給付原告新台幣伍拾伍萬伍仟捌佰伍拾玖元，其中新台幣
伍拾肆萬陸仟貳佰零陸元自民國九十四年十二月二十八日起至清
償日止，按年息百分之二十計算之利息。
訴訟費用由被告負擔。
    事  實
甲、原告方面：
一、聲明：如主文第1項所示。
二、陳述：
（一）被告於民國91年10月11日與原告訂立小額循環信用貸款契
      約，約定以GEORGE & MARY現金卡為工具循環使用。詎被
      告未依約給付，積欠本金新台幣（下同）54萬6,206元、
      前期未收利息541，利息計算方式：1.給付期限前之利息
      計算期間及利率：按前述本金債權自94年11月25日起至94
      年12月27日止，按年利率18.25%計算利息，合計9,012元
      2.給付遲延後之利息計算期間及利率：就前述本金債權自
      94年12月28日至清償日止，按年利率20%計算之利息；帳
      務管理費：100元。同時依兩造間契約第11條約定，被告
      未依約繳納本息，已喪失期限利益，全部債務視為到期。
      被告自94年12月27日起，被告未依約履行給付義務，且屢
      經催討，均置之不理，爰請求判決如聲明。
（二）兩造合意以本院為第一審管轄法院。
三、證據：提出小額循環信用貸款契約影本及交易紀錄一覽表影
    本為證。
乙、被告方面：
一、聲明：請求駁回原告之訴。
二、陳述：我想償還，但是沒有能力一次償還，有與原告聯絡，
    協商以分期攤還。
    理  由
一、按當事人得以合意定第一審管轄法院，但以關於由一定法律
    關係而生之訴訟為限，民事訴訟法第24條第1項定有明文；
    本件被告住所非屬本院轄區，惟兩造簽訂之契約約定條款第
    20條約定，關於被告對原告所負各宗債務涉訟時以本院為第
    一審管轄法院，符合前開合意管轄要件之規定，本院對本件
    訴訟具管轄權。
二、原告主張之事實，已據其提出與所述相符之小額循環信用貸
    款契約影本及交易紀錄一覽表影本等為證，而被告於言詞辯
    論期日到場對原告上述主張之事實及證據均不爭執，應認原
    告之主張為可採信。從而，原告本於消費借貸法律關係，請
    求被告給付55萬5,859元，及其中54萬6,206元部分自94年12
    月28日起至清償日止，按年息20%計算之利息，為有理由，
    應予准許。
三、結論：本件原告之訴為有理由，依民事訴訟法第78條，判決
    如主文。
中    華    民    國    95    年    3     月    21    日
                  民事第三庭    法  官  李維心
以上正本係照原本作成
如對本判決上訴，須於判決送達後20日內向本院提出上訴狀
中    華    民    國    95    年    3     月    21    日
                                書記官  詹雪娥


司法院資訊處製作；財團法人民間司法改革基金會備份。
